【裁判字號】    92,毒抗,7
【裁判日期】    920129
【裁判案由】    觀察、勒戒
【裁判全文】
臺灣高等法院臺南分院刑事裁定                九十二年度毒抗字第七號      Ｇ
      抗  告  人
      即  被  告  甲  ○  ○
右列抗告人因觀察、勒戒案件，不服臺灣臺南地方法院中華民國九十一年十一月二十
七日裁定（九十一年度毒聲字第一九二九號）提起抗告，本院裁定如左：
      主      文
抗告駁回。
      理      由
一、本件抗告意旨略以：伊確無施用第一級及第二級毒品，採尿當天曾因感冒而服用
    感冒藥，故濫用藥物尿液檢驗報告才誤為有陽性反應，且伊當天曾夾帶尿液袋，
    實因脊椎曾受劇烈外傷而導致採尿時有尿失禁之狀；而伊當天至台南醫院檢驗，
    檢驗報告沒有呈陽性反應，故請鈞院賜准再次檢驗尿液，為此依法提起抗告云云
    。
二、經查，抗告人於九十一年十月九日經臺灣臺南地方法院檢察署觀護人執行保護管
    束而採尿送驗結果，呈嗎啡及甲基安非他命陽性反應，有臺灣檢驗科技股份有限
    公司九十一年十月二十三日濫用藥物尿液檢驗報告附卷可稽，原裁定法院因依檢
    察官之聲請，裁定抗告人應送勒戒處所觀察、勒戒。
三、抗告人雖否認有何施用毒品之犯行，惟抗告人尿液經送驗，經台灣檢驗科技股份
    有限公司分別以酵素免疫分析法（ＥＩＡ）篩檢及氣相層析質譜儀（GC／MS ）
    做確認，均呈嗎啡及甲基安非他命陽性反應，有該尿液檢驗報告附於偵查卷足憑
    。按「尿液毒品檢驗，若能使用先進之氣相層析質譜儀分析法確認，則可完全排
    除偽陽性之干擾，為目前最具公信力的檢驗方法」，為法務部調查局八十七年九
    月二十九日（八七）發技（一）字第八七０七四五七四號函所揭示，足見上開檢
    驗方法可完全排除偽陽性之干擾，其鑑驗結果堪以採信。次按「甲基安非他命經
    口服後約百分之七十於二十四小時內自尿液中排出，約百分之九十於九十六小時
    內自尿液中排出；海洛因經注射入人體後，尿液中平均可檢驗出嗎啡之時限為二
    十六小時，此有行政院衛生署藥物食品檢驗局八一藥檢壹字第００一一五六、八
    一一四八八五號函可參。揆諸上開說明，被告於九十一年十月九日十時二十六分
    許採尿送驗前二十六小時內某不詳時間及九十六小時內某不詳時間，在不詳處所
    ，有施用第一級毒品海洛因及第二級毒品安非他命之犯行應堪認定。抗告人雖提
    出行政院衛生署臺南醫院診斷證明書以辯稱伊未施用毒品云云，惟查，該醫院目
    前並非行政院衛生署認可之濫用藥物尿液檢驗機構，且該醫院於採集抗告人尿液
    時，是否符合正式之採尿作業流程，不無質疑，是該醫院診斷證明書是否能證明
    抗告人未施用毒品，已有疑義，況抗告人於九十一年十月九日經臺灣臺南地方法
    院檢察署觀護人執行保護管束而採尿送驗結果，呈嗎啡及甲基安非他命陽性反應
    ，亦有臺灣檢驗科技股份有限公司九十一年十月二十三日濫用藥物尿液檢驗報告
    附卷可稽，抗告人前開所辯，顯不足採。又抗告人辯稱伊當天曾夾帶尿液袋，實
    因脊椎曾受劇烈外傷而導致採尿時有尿失禁之狀云云，惟查，抗告人係因於採尿
    時夾帶假尿液，而重新採集尿液，此有臺灣臺南地方法院檢察署執行保護管束情
    況約談報告表及採尿室接收各股受採尿者發生異常狀況通知單各一份附於偵查卷
    可稽，是抗告人前開所辯，亦無足取。又抗告人並未檢附任何其服用何種藥物或
    食品以致尿液檢驗成偽陽性之事證，亦尚難僅憑臺南醫院診斷證明書而推翻臺灣
    檢驗科技股份有限公司之濫用藥物尿液檢驗報告，抗告人聲請再將其尿液送驗，
    本院認無必要。綜上，原審以抗告人施用第一級毒品及第二及毒品事證明確，依
    毒品危害防制條例第二十條第一項、觀察勒戒處分執行條例第三條第一項規定，
    裁定令抗告人入勒戒處所施以觀察、勒戒處分，經核於法並無不合，抗告人指摘
    原裁定不當，為無理由，應予駁回。
四、據上論結，應依刑事訴訟法第四百十二條，裁定如主文。
中    華    民    國      九十二      年      一      月      廿九      日
                                  臺灣高等法院臺南分院刑事第四庭
                                      審判長法官  陳    義    仲
                                            法官  宋    明    蒼
                                            法官  楊    子    莊
右正本證明與原本無異。
不得再抗告。
                                      法院書記官  王    全    龍
中    華    民    國      九十二      年      一      月      三十      日


司法院資訊處製作；財團法人民間司法改革基金會備份。
